【裁判字號】    89,易,768
【裁判日期】    900427
【裁判案由】    竊盜
【裁判全文】
臺灣新竹地方法院刑事判決                          八十九年度易字第七六八號
    公  訴  人  臺灣新竹地方法院檢察署檢察官
    被      告  甲○○
右列被告因竊盜案件，經檢察官提起公訴（八十九年度偵字第三九八號），本院判
決如左：
    主  文
甲○○攜帶兇器竊盜未遂，累犯，處有期徒刑陸月，如易科罰金以佰元折算壹日。
扣案鐵鉗貳支沒收。
    事  實
一、甲○○曾於民國八十七年間因違反麻醉藥品管理條例案件，經本院判處有期徒刑
    六月，於八十八年二月九日執行完畢，詎仍不知悔改，意圖為自己不法之所有，
    於八十九年五月三十一日凌晨四時二十分許，在新竹市○○街六十六巷口，持客
    觀上足供兇器使用之剪刀一把及其所有之鐵鉗二支，破壞乙○○所有ＭＬ—一七
    三三號自用小客車前座左右兩側之車門鑰匙孔欲竊取該車，尚未得手即經開計程
    車停在附近路邊休息之司機丙○○發現，旋報警當場查獲，並在該車旁扣得已斷
    裂之該剪刀一把及甲○○身上所攜鐵鉗二支。
二、案經新竹市警察局第一分局報請臺灣新竹地方法院檢察署檢察官偵查起訴。
    理  由
一、前開犯罪事實業據證人丙○○指證綦詳，並據被害人乙○○指稱：伊所有該車前
    座兩側車門均有被撬毀損痕跡等語，且有照片三張在卷及當場查獲之剪刀一把、
    鐵鉗二支扣案足憑。訊據被告固不諱言於右揭時、地在ＭＬ—一七三三號汽車附
    近逗留及被警察查獲等情，然矢口否認著手竊車，辯稱：伊至該處是要找友人陳
    福生催討欠款云云。惟查，被告初於警訊時供稱：因有人欠伊錢，經調查該人住
    在案發地點附近，但不確定那一間等語，嗣於偵查中則稱：「我在等人」，復於
    審判中再改以上開情詞置辯，以其對於為何於右揭時、地在場，歷次供述不一，
    且以案發時係深夜，被告竟於斯時前往尋覓債務人催討欠款，顯與常情有違，所
    辯實難採信。本件事證明確，被告犯行至堪認定。
二、查被告撬毀車門鎖著手竊車之際即為警查獲，其犯罪尚屬未遂，核其所為係犯刑
    法第三百二十一條第二項、第一項第三款之加重竊盜未遂罪，爰依刑法第二十六
    條前段之規定，按既遂之刑度減輕其刑。次查被告曾於八十七年間因違反麻醉藥
    品管理條例案件，經本院判處有期徒刑六月，於八十八年二月九日執行完畢，有
    臺灣高等法院被告全國前案紀錄表一紙附卷可稽，其於前開有期徒刑執行完畢後
    五年以內再犯本件有期徒刑以上之罪，為累犯，應依刑法第四十七條之規定加重
    其刑，並依法先加後減。爰審酌被告年富力強，不思以正當方式獲取財富，且犯
    罪後猶飾詞圖卸等情狀，量處如主文所示之刑。又被告犯罪後，刑法第四十一條
    業於九十年一月四日修正，其第一條前段規定「犯最重本刑為五年以下有期徒刑
    以下之刑之罪，而受六月以下有期徒刑或拘役之宣告，因身體、教育、職業、家
    庭之關係或其他正當事由，執行顯有困難者，得以一元以上三元以下折算一日，
    易科罰金。」並於同年月十日公佈施行，於同年月十二日生效，比較新舊法之規
    定，以變更後之新法對被告有利，依刑法第二條第一項前段之規定，自應適用裁
    判時之新法，併予諭知易科罰金之折算標準。末查，扣案之鐵鉗二支為被告犯罪
    所用之物，且屬被告所有，業據被告供陳無訛，爰依刑法第三十八條第一項第二
    款併予宣告沒收。
據上論斷，應依刑事訴訟法第二百九十九條第一項前段，刑法第三百二十一條第二項
、第一項第三款、第二十六條前段、第四十七條、第四十一條第一項前段、第二條第
一項前段、第三十八條第一項第二款，罰金罰鍰提高標準條例第一條前段、第二條，
判決如主文。
本案經檢察官吳佳蒨到庭執行職務。
中      華      民      國      九十      年      四      月    二十七  日
                                      臺灣新竹地方法院刑事第三庭
                                          審判長法  官  林錦芳
                                                法  官  謝永昌
                                                法  官  鄭子俊
右正本證明與原本無異。
如不服本判決，應於判決送達後十日內，向本院提出上訴狀（應附繕本）。
                                                書記官  沈藝珠
中      華      民      國      九十      年      四      月    二十七  日
附錄本案論罪科刑法條全文
刑法第三百二十一條
犯竊盜罪而有左列情形之一者，處六月以上五年以下有期徒刑：
一、於夜間侵入住宅或有人居住之建築物、船艦，或隱匿其內而犯之者。
二、毀越門扇、牆垣或其他安全設備而犯之者。
三、攜帶兇器而犯之者。
四、結夥三人以上而犯之者。
五、乘火災、水災或其他災害之際而犯之者。
六、在車站或埠頭而犯之者。
前項之未遂罰之。


司法院資訊處製作；財團法人民間司法改革基金會備份。
